【裁判字號】    97,交訴,76
【裁判日期】    970425
【裁判案由】    公共危險等
【裁判全文】
臺灣臺中地方法院刑事判決              97年度交訴字第76號
公  訴  人  臺灣臺中地方法院檢察署檢察官
被      告  乙○○
上列被告因公共危險等案件，經檢察官提起公訴（96年度偵字第
28081號），被告於準備程序中就被訴事實為有罪之陳述，本院
於聽取當事人之意見後，裁定改以簡式審判程序審理，判決如下
：
    主    文
乙○○因過失致人於死，處有期徒刑壹年貳月；又駕駛動力交通
工具肇事，致人死亡而逃逸，處有期徒刑壹年。應執行有期徒刑
貳年。
    犯罪事實
一、乙○○前因偽造有價證券案件及違反槍砲彈藥刀械管制條例
    案件經法院分別判處有期徒刑三年二月及二年九月確定，甫
    於民國九十六年七月六日假釋出監（猶未期滿）。詎猶不知
    警惕，緣於九十六年十一月二十四日十八時許，林金木駕駛
    車牌號碼為HX-三三○二號之自用小客車（為乙○○向林金
    木借用，登記車主為莊秀絨）自臺中縣大肚鄉出發欲前往臺
    中縣烏日鄉訪友，於同日十八時五十三分許，駕駛上開自用
    小客車沿臺中縣大肚鄉○○村○○路○段由北往南方向行駛
    ，行經臺中縣大肚鄉○○村○○路○段與同路一段三巷之無
    號誌交岔路口時，原應注意車前狀況，隨時採取必要之安全
    措施，並應減速慢行，作隨時停車之準備，復應注意依速限
    駕駛，不得超速，且汽車駕駛人於行駛道路時，不得使用手
    持式行動電話進行撥接或通話，又依當時天候晴、夜間有照
    明、柏油路面乾燥、無缺陷、無障礙、視距良好等情況，並
    無不能注意之情事，竟疏未注意，非但未減速行駛，貿然以
    時速約六十公里之速度超速駛入該路口 (該路段速限為時速
    五十公里)，並低頭查看向友人借得門號為0000000
    000號之行動電話來電顯示，而撞及由甲○○所騎乘沿遊
    園路一段三巷由西往東方向行進適行至該路口欲左轉遊園路
    一段車牌號碼為JKR-一四三號之重型機車，致甲○○脫離車
    牌號碼JK R-一四三號機車，並飛撞車牌號碼HX-三三○二號
    自用小客車之擋風玻璃後，摔落對向車道地面，適有程祝平
    （另由檢察官為不起訴處分）駕駛車牌號碼A九-九三三七號
    自用小客車，沿大肚鄉○○路○段由南往北行駛至該處，因
    閃避不及而將摔落地面之甲○○捲入車底並拖行至路旁，致
    甲○○受有頭部外傷合併顱內出血、顱骨骨折、雙下肢骨折
    變形、胸髖部挫傷及顱腦損傷導致休克等傷害，程祝平隨即
    停車並下車欲察看事故現場時，經路人廖宏仁發覺甲○○倒
    臥在車牌號碼A九-九三三七號自用小客車之右側車底，隨即
    報警處理將甲○○送往臺中市榮民總醫院急救，惟仍因下肢
    開放性骨折、胸髖部挫傷及顱腦損傷導致休克，而於到院前
    死亡。詎乙○○駕駛上開動力交通工具肇事並致人死亡後竟
    未採取救護及其他必要之措施，反而立即駕車逃離現場，嗣
    經警調閱監視器畫面循線追查發覺乙○○涉有重嫌後，乙○
    ○始出面投案而查悉上情。
二、案經臺中縣警察局烏日分局報告臺灣臺中地方法院檢察署檢
    察官相驗後偵查起訴。
    理    由
一、上揭犯罪事實，迭據被告乙○○於警詢及偵審中坦承不諱，
    核與證人林金木、廖宏仁、程祝平於警詢中證述情節相符，
    並有現場照片、道路交通事故調查報告表（一）、（二）、
    道路交通事故現場圖、臺中榮民總醫院法醫參考病歷摘要、
    車籍作業系統查詢認可資料、門號0000000000號
    行動電話雙向通聯紀錄查詢單、臺中縣警察局刑案現場勘查
    報告及履勘現場筆錄等在卷可憑。又被害人甲○○確因本件
    車禍死亡，亦經臺灣臺中地方法院檢察署檢察官督同法醫師
    到場相驗屬實，製有相驗筆錄、法醫驗斷書、相驗屍體證明
    書附卷足憑。且按汽車行駛時，駕駛人應注意車前狀況，並
    隨時採取必要之安全措施；汽車行經無號誌之交岔路口，應
    減速慢行，作隨時停車之準備；行車速度，依速限標誌或標
    線之規定，無速限標誌或標線者，應依下列規定：一、行車
    時速不得超過五十公里。但在未劃設車道線、行車分向線或
    分向限制線之道路，或設有快慢車道分隔線之慢車道，時速
    不得超過四十公里道路交通安全規則第九十三條第一項第一
    款、第二款、九十四條第三項分別訂有明文。又汽車駕駛人
    於行駛道路時，使用手持式行動電話進行撥接或通話者，處
    新臺幣三千元罰鍰，道路交通管理處罰條例第三十一條之一
    亦定有明文。本件被告駕車應注意能注意竟疏未注意上開規
    定致肇車禍，其有過失甚明，且本件經送請臺灣省臺中縣區
    車輛行車事故鑑定委員會鑑定結果，亦認被告飲酒後（因逃
    逸酒精濃度未測）駕車行經無號誌路口，未注意車前狀況，
    未減速慢行反超速行駛，為本件肇事原因，有臺灣省臺中縣
    區車輛行車事故鑑定委員會鑑定意見書一份在卷可考。再者
    ，被害人甲○○因被告上開過失，致摔落對向車道地面，遭
    無過失之程祝平所駕駛之上開自用小客車捲入車底並拖行至
    路旁，甲○○因而受有前揭傷害並於到達醫院前即死亡，業
    如前述，則被告之過失行為與被害人甲○○之死亡間亦顯有
    相當因果關係。至被告係於飲酒後開車乙節，固據被告供明
    在卷，惟既查無積極證據足認被告肇事當時有達「酒醉」駕
    車程度，尚難遽依道路交通管理處罰條例第八十六條第一項
    規定加重其刑，併此指明。綜上所述，被告自白核與事實相
    符，堪可採信，本件事證明確，被告犯行堪以認定。
二、核被告乙○○所為，係犯刑法第二百七十六條第一項之過失
    致死罪及刑法第一百八十五條之四之駕車肇事致人死亡逃逸
    罪。被告所犯上開二罪，犯意各別，行為互殊，應予分論併
    罰。爰審酌被告行車未遵守交通規則而過失致人於死之行為
    ，雖非如故意行為之惡性重大，但因被告係駕車行經無號誌
    交岔路口時超速行駛，且低頭查看行動電話來電顯示而肇事
    ，其駕車肇事之行為過於怠忽，驟然釀成被害人甲○○死亡
    之悲劇，被害人甲○○家屬之精神、心理亦因之受嚴重創傷
    ，內心之悲痛、遺憾，經久難以平息、彌補；甲○○家屬已
    領取強制險之理賠一百四十萬元；被告犯罪後坦承犯行，雖
    同意除上開強制險之理賠一百四十萬元外，再賠償甲○○家
    屬二萬元，惟無法依告訴人即甲○○配偶丙○○之要求一次
    給付二百萬元賠償金，雙方迄未達成和解之態度等一切情狀
    ，就其所犯上開二罪分別量處如主文所示之刑，並定其應執
    行之刑。
據上論斷，應依刑事訴訟法第二百七十三條之一第一項、第二百
九十九條第一項前段，刑法第二百七十六條第一項、第一百八十
五條之四、第五十一條第五款，刑法施行法第一條之一，判決如
主文。
中    華    民    國    97    年    4     月    25    日
                           交通法庭 法  官  江奇峰
上正本證明與原本無異。
如不服本判決，應於收送達後十日內向本院提出上訴書狀（應敘
述具體理由並附繕本）。
上訴書狀如未敘述理由，應於上訴期間屆滿後二十日內補提理由
書於本院。
                                    書記官  江慧貞
中    華    民    國    97    年    4     月    25    日
附錄本案論罪科刑法條全文
刑法第二百七十六條第一項：
因過失致人於死者，處二年以下有期徒刑、拘役或二千元以下罰
金。
刑法第一百八十五條之四：
駕駛動力交通工具肇事，致人死傷而逃逸者，處六月以上五年以
下有期徒刑。


司法院資訊處製作；財團法人民間司法改革基金會備份。
